【裁判字號】    95,上易,2201
【裁判日期】    951124
【裁判案由】    妨害名譽
【裁判全文】
臺灣高等法院刑事判決                95年度上易字第2201號
上  訴  人
即  自訴人  乙○○
自訴代理人  張立業  律師
            林子樁  律師
被      告  甲○○
上列上訴人因妨害名譽案件，不服臺灣士林地方法院95年度自字
第15號，中華民國95年9月14日第一審判決，提起上訴，本院判
決如下：
    主  文
上訴駁回。
    事  實
一、自訴意旨：如附件自訴狀所載。
二、按自訴代理人經合法通知無正當理由不到庭，應再行通知，
    並告知自訴人。自訴代理人無正當理由仍不到庭者，應諭知
    不受理之判決；刑事訴訟法第331條定有明文。
三、本件自訴人乙○○自訴被告甲○○上開加重誹謗案，前經委
    任張立業律師為自訴代理人；經原法院定期民國（下同）95
    年4月28日上午11時10分行準備程序，準備程序傳票業於95
    年4月18日送達自訴代理人張立業律師，有送達證書在卷足
    憑（見原審卷第21頁）；然自訴代理人經合法通知無正當理
    由不到庭行準備程序（見原審卷第25頁報到單）。原法院旋
    再改定95年7月18日上午10時行準備程序，並將自訴代理人
    張立業律師經合法通知無正當理由不到庭之情形，記載在傳
    票於95年7月10日送達告知自訴人，有送達證書在卷可參（
    見原審卷第39頁）；另自訴代理人之準備程序傳票亦於95年
    7月7日送達自訴代理人張立業律師，有送達證書在卷足憑（
    見原審卷第40頁）；然自訴代理人經合法通知無正當理由仍
    不到庭行準備程序（見原審卷第42頁報到單）。揆諸前揭說
    明，原審逕為不受理之判決，核無不合。
四、自訴人之上訴意旨雖以：關於本案上訴人已於95年7月14日
    具狀陳述已另於95年4月10日於台灣台北地方法院提起包括
    本案犯罪事實（刑法第310條第2項加重誹謗罪）在內，但犯
    罪事實範圍較廣之自訴，被告亦另加入一「陳志峻」，當時
    台北地院已於同年6月26日終結準備程序，請原審法院將95
    年度自字第15號自訴案件併入台北地院一併審理，且於台北
    地院提起自訴，已對被告甲○○另自訴刑法第309條之公然
    侮辱罪，則士林地院繫屬之案件與台北地院繫屬之案件屬刑
    事訴訟法第7條第1項「一人犯數罪」之相牽連案件，原審應
    依照同法第6條規定：「數同級法院管轄之案件相牽連者，
    得合併由其中一法院管轄。前項情形，如各案件已繫屬於數
    法院者，經各該法院之同意，得已裁定將其案件移送於一法
    院合併審判之；有不同意者，由共同之直接上級法院裁定之
    。」原審不依照同條第6條第1、2項之程序為之，而為不受
    理之判決，應屬違法云云。惟按刑事訴訟法第6條固有規定
    「數同級法院管轄之案件相牽連者，得合併由其中一法院管
    轄。前項情形，如各案件已繫屬於數法院者，經各該法院之
    同意，得以裁定將其案移件送於一法院合併審判之；有不同
    意者，由共同之直接上級法院裁定之。不同級法院管轄之案
    件相牽連者，得合併由其上級法院管轄。已繫屬於下級法院
    者，其上級法院得以裁定命其移送上級法院合併審判。但第
    7條第3款之情形，不在此限。」。然觀諸該等規定，數法院
    管轄之案件相牽連者，僅係「得」合併由其中一法院管轄，
    而非「必」合併由其中一法院管轄。本件上訴人雖曾在原審
    具狀聲請與在臺灣臺北地方法院提起之自訴案件併案審理，
    惟原審臺灣士林地方法院不裁定合併由其中一法院管轄，仍
    繼續進行本案原有之訴訟程序，仍無任何不合法之處。上訴
    意旨執前詞指摘原審判決不當，為無理由；爰依刑事訴訟法
    第372條之規定，不經言詞辯論逕為駁回其上訴。
據上論斷，應依刑事訴訟法第372條、第368條，判決如主文。
中    華    民    國    95    年    11    月    24    日
                  刑事第十庭    審判長法  官  劉景星
                                      法  官  陳志洋
                                      法  官  陳博志
以上正本證明與原本無異。
不得上訴。
                                      書記官  陳嘉文
中    華    民    國    95    年    11    月    28    日


司法院資訊處製作；財團法人民間司法改革基金會備份。
